【裁判字號】    97,裁,3015
【裁判日期】    970605
【裁判案由】    抵押權登記
【裁判全文】
最  高  行  政  法  院  裁  定
                                      97年度裁字第3015號
上  訴  人  國敦營造有限公司
兼 代表 人  甲○○
被 上訴 人  桃園縣蘆竹地政事務所
代  表  人  乙○○
上列當事人間抵押權登記事件，上訴人對於中華民國97年2月14
日臺北高等行政法院96年度訴字第2137號判決，提起上訴，本院
裁定如下：
    主  文
上訴駁回。
上訴審訴訟費用由上訴人連帶負擔。
    理  由
一、按對於高等行政法院判決之上訴，非以其違背法令為理由，
    不得為之，行政訴訟法第242條定有明文。依同法第243條第
    1項規定，判決不適用法規或適用不當者，為違背法令；而
    判決有同條第2項所列各款情形之一者，為當然違背法令。
    是當事人對於高等行政法院判決上訴，如依行政訴訟法第24
    3條第1項規定，以高等行政法院判決有不適用法規或適用不
    當為理由時，其上訴狀或理由書應有具體之指摘，並揭示該
    法規之條項或其內容；若係成文法以外之法則，應揭示該法
    則之旨趣；倘為司法院解釋或本院之判例，則應揭示該判解
    之字號或其內容。如以行政訴訟法第243條第2項所列各款情
    形為理由時，其上訴狀或理由書，應揭示合於該條項各款之
    事實。上訴狀或理由書如未依此項方法表明，或其所表明者
    與上開法條規定不合時，即難認為已對高等行政法院判決之
    違背法令有具體之指摘，其上訴自難認為合法。
二、本件上訴人對於高等行政法院判決上訴，主張：依民事訴訟
    法第138條第2項規定：「寄存送達，自寄存之日起，經10日
    發生效力。」且如當事人不在行政法院所在地住居者，計算
    其法定期間，應扣除其在途期間。原判決之準備程序期日通
    知書以寄存方式送達未加計10日及在途期間，顯已違法上開
    規定及司法院在途期間計算標準至少7日以上之規定。另原
    審言詞辯論期日通知書亦未送達上訴人，竟遽行言詞辯論，
    並為判決，顯有適用行政訴訟法第132條不當之違法云云。
    惟查，「寄存送達」之效力，行政訴訟法第73條另有明文規
    定，並無準用民事訴訟法第138條第2項規定之餘地；且法院
    定準備期日並非法定期間，自亦無扣除在途期間之問題。本
    件原判決業已詳細說明：原審97年1月14日之準備程序期日
    通知書，業於97年1月11日因未獲會晤本人亦無受領文書之
    同居人或受僱人，已將該送達文書：寄存於下列之一處所，
    並作送達通知書2份，1份黏貼於應受送達人住居所、事務所
    或營業所門首，1份置於應送達人之信箱，以為送達。寄存
    於郵局27支局招領等情，則依行政訴訟法第73條規定，業已
    合法寄存送達。又本件言詞辯論期日，業經上訴人代表人親
    自到庭辯論，並未有拒絕辯論情事，故本件業經兩造到庭言
    詞辯論，應屬合法等情。上訴人提起本件上訴，雖以該判決
    違背法令為由，惟核其上訴理由，係本於其主觀上對法律錯
    誤之銓釋，就原審已論斷者，泛言未論斷，或就原審所為論
    斷，泛言其論斷違法，難認對該判決之如何違背法令巳有具
    體之指摘。依首開規定及說明，應認其上訴為不合法。又上
    訴人甲○○並非原判決之當事人，依法不得提起上訴，其上
    訴亦非合法，併予駁回。
三、據上論結，本件上訴為不合法。依行政訴訟法第249條第1項
    前段、第104條、民事訴訟法第95條、第78條、第85條第2項
    ，裁定如主文。
中    華    民    國    97    年    6     月    5     日
                    最高行政法院第三庭
                        審判長法官  黃  璽  君
                              法官  黃  淑  玲
                              法官  鄭  忠  仁
                              法官  黃  本  仁
                              法官  吳  東  都
以  上  正  本  證  明  與  原  本  無  異
中    華    民    國    97    年    6     月    5     日
                              書記官  王  福  瀛


司法院資訊處製作；財團法人民間司法改革基金會備份。
